【裁判字號】    91,易,1027
【裁判日期】    920822
【裁判案由】    家庭暴力防治法之傷害等
【裁判全文】
臺灣彰化地方法院刑事判決                        九十一年度易字第一二七號
    公  訴  人  臺灣彰化地方法院檢察署檢察官
    被      告  乙○○
    被      告  丙○○
右列被告因妨害自由等罪，經檢察官提起公訴（九十一年度偵字第三一六號），本院
判決如左：
    主      文
乙○○、丙○○共同以強暴使人行無義務之事暨以脅迫妨害人行使權利，各處拘役貳
拾日，如易科罰金均以參佰元折算壹日。乙○○緩刑貳年。
    事      實
一、乙○○、丙○○分別係丁○○之先生及大伯，渠等分別具有家庭暴力防治法第三
    條第一款及第四款所定之家庭成員關係。乙○○與丁○○因共同經營生意失敗，
    有債務糾紛，並因此生嫌隙而分居。乙○○於民國九十年十二月五日上午十一時
    三十分許，在彰化縣員林鎮○○路○段二五三號「笙簡餐咖啡店」前，趁丁○○
    因詐欺案件到法院出庭結束，即上前要求丁○○與之回家商討如何處理債務糾紛
    ，為丁○○拒絕，乙○○即與丙○○共同基於以強暴使人行無義務之事與以脅迫
    妨害人行使權利之犯意聯絡，先拉扯丁○○之衣服、手臂，以強暴之方法，使丁○○與之進入上開簡餐店內而行無義務之事。惟渠等在店內仍繼續爭執，乙○○
    、丙○○承繼前揭犯意，即以徒手推打丁○○之頭部、頸部，併脅迫丁○○不准
    其離去，否則要打死，致丁○○受有頭部後枕部皮下血腫四×二公分、後頸擦傷
    八×三公分、右上臂六×三公分、左胸擦傷五×二公分之傷害（傷害部分嗣經丁○○撤回告訴）。
二、案經丁○○訴由彰化縣警察局員林分局報告臺灣彰化地方法院檢察署檢察官偵查
    起訴。
    理    由
一、訊據被告乙○○、丙○○均矢口否認有何強制犯行，辯稱：「沒有和丁○○拉扯
    是她自己跌倒」云云，惟查：右揭犯罪事實，業據告訴人於警訊、偵訊及本院調
    查時指訴歷歷，證人甲○○亦於偵查中到庭結證稱：「我有看到丙○○拉丁○○
    ，二個男人一直拉她，丁○○一直罵人」等語，而被告乙○○前亦於警訊中坦承
    有強拉告訴人丁○○至前開簡餐店討論債務問題無誤，又告訴人確於上開衝突發
    生後不久，即同日中午十二時五十五分，前往位於彰化縣員林鎮○○路三六三號
    之員生醫院就診，其受有頭部後枕部皮下血腫四×二公分、後頸擦傷八×三公分
    、右上臂六×三公分、左胸擦傷五×二公分之傷害各情，有員生醫院診斷證明書
    、急診病歷記錄、急診護理記錄各一紙在卷可稽，按證人甲○○雖於偵訊中證稱
    ：「丁○○是向前跌倒」，然告訴人卻受有頭部後枕部皮下血腫及後頸擦傷之傷
    害，是告訴人除跌倒外，顯受有其他外力，導致上開傷害。再參被告乙○○初於
    警訊中坦承有發生拉扯，被告丙○○亦於警訊中供稱：「我弟弟乙○○為了跟她
    談債務問題，才拉她到笙咖啡店談」等語，渠等嗣於偵訊中始改口否認各犯行，
    乙○○於偵審中改稱：「我沒有毆打她，也沒有和她拉扯，是她自己跌倒」云云
    ，然案重初供，被告二人前開所辯，顯係事後卸責之詞，委無足採。是本件事證
    明確，被告等強制犯行，堪以認定。
二、核被告二人所為，均係犯刑法第二百七十七條第一項及同法第三百零四條第一項
    罪，屬家庭暴力防治法第二條第二項之家庭暴力罪，渠等有犯意之聯絡及行為之
    分擔，依共同正犯論處。按告訴乃論之罪，告訴人於第一審辯論終結前得撤回其
    告訴，又告訴經撤回者，應諭知不受理之判決，刑事訴訟法第二百三十八條第一
    項、第三百零三條第三款定有明文。被告所犯刑法第二百七十七條第一項傷害罪
    ，依同法第二百八十七條前段規定係告訴乃論之罪，於辯論終結前業據丁○○具
    狀撤回對被告二人之告訴，惟因公訴人認被告所犯上開二罪間，有方法結果之牽
    連關係，爰不另就傷害部分為不受理之判決。爰就強制罪部分，審酌被告二人犯
    罪之動機、方法、手段、所生危害暨犯後態度等一切情狀，分別量處如主文所示
    之刑，併諭知易科罰金之折算標準，以示懲儆。末查被告乙○○前未曾受有期徒
    刑以上刑之宣告，此有臺灣彰化地方法院檢察署刑案資料查註紀錄表一紙在卷可
    稽，其經此教訓，應知警惕而無再犯之虞，所宣告之刑，認以暫不執行為適當，
    併予宣告緩刑二年，以勵自新。
三、被告乙○○經本院合法傳喚無正當理由未到庭、本院認係應科拘役之案件，爰不
    待其陳述逕行判決。
據上論斷，應依刑事訴訟法，第二百九十九條第一項前段、第三百零六條，刑法第三
百零四條第一項、第二十八條、第四十一條第一項前段、第七十四條第一款，罰金罰
鍰提高標準條例第一條前段、第二條第一項，判決如主文。
本案經檢察官郭銘禮到庭執行職務
中      華      民      國      九十二      年    八    月    二十二    日
                                臺灣彰化地方法院刑事第三庭
                                      法      官    施  坤  樹
右正本證明與原本無異。
如不服本判決，應於判決送達後十日內，向本院提出上訴狀( 須附繕本 )。
告訴人或被害人對於判決如有不服具備理由請求檢察官上訴者，其上訴期間之計算係
以檢察官收受判決正本之日期為準。
                                      法院書記官    陳  文  俊
中      華      民      國      九十二      年      九      月    八    日
刑法第三百零四條
以強暴、脅迫使人行無義務之事或妨害人行使權利者，處三年以下有期徒刑、拘役或
三百元以下罰金。
前項之未遂犯罰之。


司法院資訊處製作；財團法人民間司法改革基金會備份。
